臺灣高等法院民事裁定
109年度抗字第137號
抗  告  人  楊美華  


上列抗告人因與相對人信誠實業股份有限公司間聲請停止執行事
件，對於中華民國109年1月3日臺灣新北地方法院108年度聲字第
336號所為裁定關於命供擔保金額部分提起抗告，本院裁定如下
： 
    主  文
抗告駁回。
抗告程序費用由抗告人負擔。 
    理  由
一、本件抗告意旨略以：伊持原法院103年度重訴字第324號、本
    院104年度重上字第664號判決及最高法院106年度台上字第1
    797號確定裁定為執行名義（下稱系爭執行名義），聲請原
    法院以106年度司執字第86359號強制執行事件（下稱系爭執
    行事件）請求執行債務人優加力實業有限公司（下稱優加力
    公司）應自伊所有坐落新北市○○區○○段○○○○○段○00○000○000
    ○000○000地號土地（各以地號稱之，合稱系爭土地）上如系
    爭執行名義附圖所示A、B部分建物遷出騰空及移除附圖所示
    C、D部分建物（各稱以A、B、C、D建物，合稱系爭建物）並
    返還該部分土地，相對人信誠實業股份有限公司以原法院10
    8年度訴字第3606號提起第三人異議之訴（下稱本案訴訟）
    ，據此聲請供擔保停止執行。原裁定以系爭建物占用系爭土
    地面積之公告現值新臺幣（下同）1,372萬4,300元為計算基
    準，准相對人供擔保297萬4,000元後得停止執行，惟伊所受
    損害應為停止執行期間未能使用收益系爭土地所受之相當於
    租金之損害，而相對人自民國100年1月至108年10月間出租
    系爭建物與優加力公司，每月租金45萬元，應以此計算伊因
    停止執行所受損失為2,340萬元。退步言之，系爭土地市值
    即本案訴訟之訴訟標的價額應為6,483萬2,462元，以此計算
    伊因停止執行所受損害應為1,404萬7,033元。原裁定命相對
    人供擔保金額為297萬4,000元，顯有不當，爰請求廢棄原裁
    定關於命供擔保金額部分，另為適當合法之裁定等語。
二、按有回復原狀之聲請，或提起再審或異議之訴，或對於和解
    為繼續審判之請求，或提起宣告調解無效之訴、撤銷調解之
    訴，或對於許可強制執行之裁定提起抗告時，法院因必要情
    形或依聲請定相當並確實之擔保，得為停止強制執行之裁定
    ，強制執行法第18條第2 項定有明文。至法院依強制執行法
    第18條第2項規定，以裁定命債務人供擔保後停止強制執行
    ，其擔保金額之多寡應如何認為相當，屬於法院職權裁量之
    範圍，惟此項擔保係備供強制執行債權人因停止執行所受損
    害之賠償，故法院定擔保金額時，自應斟酌該債權人因停止
    執行可能遭受之損害，以為衡量之標準，其數額應依標的物
    停止執行後，債權人未能即時受償或利用該標的物所受之損
    害額，或其因另供擔保強制執行所受之損害額定之，非以標
    的物之價值或其債權額為依據（最高法院91年度台抗字第42
    9 號、95年度台抗字第781號裁定意旨參照）。 
三、經查：
  ㈠抗告人持系爭執行名義聲請原法院以系爭執行事件對優加力
    公司為強制執行，相對人以其已提起本案訴訟，聲請停止執
    行乙節，有相對人所提聲請停止執行狀、民事起訴狀附卷可
    參（見原審卷第9至11頁、第17至21頁），並經本院調取系
    爭執行卷、本案訴訟卷審核無訛，相對人主張已提起本案訴
    訟，系爭執行事件一旦執行拆除系爭建物，其恐受有難以回
    復之損害，依強制執行法第18條第2項規定，聲請供擔保停
    止系爭執行事件之強制執行程序，自屬有據。
  ㈡本案訴訟經原法院核定訴訟標的價額為1,372萬4,300元，業
    據本院調閱本案訴訟卷查明在案，訴訟標的價額已逾150萬
    元，為得上訴第三審案件，參考各級法院辦案期限實施要點
    規定，第一、二、三審審判案件之辦案期限為1年4月、2年
    、1年，因本案訴訟致停止執行期間應為4年4個月。又抗告
    人係以系爭執行事件請求優加力公司應自系爭土地上A、B建
    物遷出騰空、將系爭土地上之C、D建物拆除，並將該部分土
    地返還予抗告人，有系爭執行名義在卷可據（見本院卷第74
    頁至91頁），抗告人因系爭執行事件停止執行所受之損害，
    為其未能即時處分系爭建物所占用系爭土地獲取價金之利息
    損失，自可確認。而系爭土地109年度公告現值，除322地號
    土地為每平方公尺4,700元外，其餘30、321、328、329地號
    等4筆土地均為1,200元事實，有系爭土地公告現值查詢資料
    在可據（見本院卷第93至101頁），且系爭建物占有30、321
    、322、328、329地號土地土地面積分別為1,508平方公尺、
    135平方公尺、2,413平方公尺、107平方公尺、236平方公尺
    ，則有系爭執行名義可稽，參酌民法第203條法定利率規定
    ，以系爭土地公告現值按法定利率為年息5％計算抗告人因停
    止執行所受損害額，應屬合理，則抗告人因停止執行所受之
    損害約為297萬3,598元【（1200×1508×5%×52÷12）＋（1200×
    135×5%×52÷12）＋（4700×2413×5%×52÷12）＋（1200×107×5%×
    52÷12）＋（1200×236×5%×52÷12）＝2,973,598，元以下四捨
    五入】，原裁定酌定相對人應提供之擔保金為297萬4,000元
    ，應屬妥適。
  ㈢抗告人雖主張應以相對人出租系爭建物每月租金45萬元或至
    少以系爭土地市值6,483萬2,462元計算抗告人因停止執行所
    受損失云云。然抗告人所提租賃契約為相對人與優加力公司
    所簽訂，且租賃標的為門牌新北市○○區○○路00○0號廠房（下
    稱東湖路廠房）及坐落土地，有抗告人所提出廠房租賃契約
    書可據（見本院卷第21至23頁），而東湖路廠房為相對人所
    有，且坐落土地為相對人所有新北市○○區○○段○○○○○段○000
    地號土地，則有土地及建物登記謄本（見本院卷第63至68頁
    ），且東湖路廠房僅部分占有使用系爭土地，自無從遽認抗
    告人使用系爭土地利益等同於上開東湖路廠房租賃契約所約
    定租金，自難據此採為抗告人因停止執行所受損失計算基準
    ；又抗告人雖主張系爭土地市值6,483萬2,462元，固據抗告
    人提出不動產買賣契約書（見本院卷第29至33頁），然系爭
    不動產既有相對人所有東湖路廠房坐落其上，且抗告人持系
    爭執行名義聲請強制執行，並未排除相對人所有東湖路廠房
    之占有，有系爭執行名義在卷可據（見本院卷第74頁至91頁
    ），而土地上有他人建物占有，因占有法律關係易有爭議，
    本不易出售變價，乃為常情，是系爭土地能否能即時以抗告
    人所主張6,483萬2,462元為處分，實有疑問，且系爭建物非
    占用系爭土地全部面積，是抗告人主張以6,483萬2,462元作
    為計算停止執行所受損害標準，即無可採。況停止執行之擔
    保金額之多寡應如何認為相當，屬法院職權裁量範圍，原裁
    定業已審酌系爭建物占有系爭土地面積、抗告人因本件停止
    執行無法使用系爭土地之期間、系爭土地公告現值，按法定
    利率5%計算所生之利息損失等情，而酌定本件停止執行之擔
    保金為297萬4,000元，於法洵無違誤。
四、綜上所述，原裁定准許相對人提供擔保金297萬4,000元後停
    止系爭執行事件之執行，於法核無違誤。抗告人抗告意旨指
    摘原裁定不當，求予廢棄，為無理由，應予以駁回，爰裁定
    如主文。 
中　　華　　民　　國　　109 　年　　3 　　月　　5 　　日
　　　　　　　　　民事第二十四庭
                      審判長法  官  周舒雁
                            法  官  周群翔
                            法  官  陳杰正
正本係照原本作成。
本裁定除以適用法規顯有錯誤為理由外，不得再抗告。如提起再
抗告，應於收受送達後10日內委任律師為代理人向本院提出再抗
告狀。並繳納再抗告費新臺幣１千元。
中　　華　　民　　國　　109 　年　　3 　　月　　5 　　日
　　　　　　　　　　　　　　書記官  林雅瑩